【裁判字號】    98,審訴,3463
【裁判日期】    981009
【裁判案由】    毒品危害防制條例
【裁判全文】
臺灣高雄地方法院刑事判決            98年度審訴字第3463號
公  訴  人  臺灣高雄地方法院檢察署檢察官
被      告  甲○○
上列被告因毒品危害防制條例案件，經檢察官提起公訴（98年度
毒偵字第4332、4485、4487號、98年度毒偵緝字第247 號），嗣
被告於本院準備程序中就被訴事實為有罪之陳述，經告知簡式審
判程序之旨，並聽取被告與公訴人之意見後，合議庭裁定由受命
法官獨任進行簡式審判程序，判決如下：
    主  文
甲○○施用第一級毒品，累犯，處有期徒刑柒月，扣案之注射針
筒壹支沒收。又施用第一級毒品，累犯，處有期徒刑柒月，扣案
之注射針筒壹支沒收。又施用第一級毒品，累犯，處有期徒刑柒
月。應執行有期徒刑壹年陸月，扣案之注射針筒貳支，均沒收。
    事  實
一、甲○○前因施用毒品案件，經本院以96年度毒聲字第28號裁
    定送強制戒治，於民國97年3 月6 日認無繼續戒治之必要而
    釋放，並經臺灣高雄地方法院檢察署檢察官以97年度戒毒偵
    字第108 號為不起訴處分確定。又因詐欺案件，經本院以96
    年簡字第6076號判決判處有期徒4 月確定，並於97年7 月15
    日執行完畢。詎其仍未戒絕毒癮，竟基於施用第一級毒品海
    洛因之犯意，分別為以下施用第一級毒品犯行：(一)於98年4
    月8 日前2 日許，在高雄縣路竹鄉之路竹公園內，以針筒注
    射方式，施用第一級毒品海洛因1 次。嗣於98年4 月8 日14
    時40分許，在高雄縣路竹鄉○○路與建國路交岔口前，因形
    跡可疑遭警攔查，並扣得注射針筒1 支，經徵得其同意採尿
    送驗，檢驗結果呈嗎啡陽性反應；(二)於98年7 月7 日中午1
    時許，在高雄縣路竹鄉公墓，以針筒注射方式，施用第一級
    毒品海洛因1 次。嗣分別於98年7 月9 日12時30分及98年7
    月10日14時30分許，在高雄縣路竹鄉東安宮廟前及高雄縣路
    竹鄉○○路338 號巷內之空屋，為警盤查，並扣得注射針筒
    1 支，經徵得其同意採尿送驗，檢驗結果呈嗎啡陽性反應；
    (三)於98年7 月19日上午7 時40分許為警採尿回溯24小時內之
    某時（公權力拘束期間除外），在不詳處所，以針筒注射方
    式，施用第一級毒品海洛因1 次。嗣於98年7 月19日上午40
    分許，在高雄縣路竹鄉○○路50號前，因形跡可疑為警盤查
    ，並經徵得其同意採尿送驗，檢驗結果呈嗎啡陽性反應，始
    悉上情。
二、案經高雄縣政府警察局湖內分局報請臺灣高雄地方法院檢察
    署檢察官偵查起訴。
    理  由
一、本件被告甲○○所犯係死刑、無期徒刑、最輕本刑為3年以
    上有期徒刑以外之罪，其於準備程序中就被訴事實為有罪之
    陳述，經本院告知簡式審判程序之旨，並聽取公訴人及被告
    意見後，合議庭裁定由受命法官獨任進行簡式審判程序，合
    先敘明。
二、前揭犯罪事實，業據被告於本院審理中均坦承不諱，惟其中
    被告第2 次施用第一級毒品海洛因之時間，據被告供述，應
    係在98年7 月7 日中午1 時許（見98年度毒偵字第4332號卷
    第30頁）。又被告先後3 次經警採集尿液送檢之檢驗結果，
    均係呈施用第一級毒品海洛因後所會產生之嗎啡陽性反應，
    分別有(一)台灣檢驗科技股份有限公司98年4 月10日KＺ000000
    000000號濫用藥物尿液檢驗報告暨煙毒、麻藥案件嫌犯代號
    與真實姓名對照表（代號：980092）；(二)台灣檢驗科技股份
    有限公司98年7 月28日KＺ000000000000、KＺ000000000000號
    濫用藥物尿液檢驗報告暨煙毒、麻藥案件嫌犯代號與真實姓
    名對照表（代號：980172、980175）；(三)台灣檢驗科技股份
    有限公司98年7 月29日KＺ00000000000 號濫用藥物尿液檢驗
    報告暨煙毒、麻藥案件嫌犯代號與真實姓名對照表（代號：
    980206）各1 份在卷可稽。足徵被告之任意性自白核與事實
    相符，應堪信為真實，可採為本件論罪科刑之依據。是本件
    事證明確，被告施用第一級毒品犯行，洵堪認定，應予依法
    論科。
三、海洛因為毒品危害防制條例第2 條第2 項第1 款所稱之第一
    級毒品，不得施用、持有。次按觀察、勒戒或強制戒治執行
    完畢釋放後，5 年內再犯第10條之罪者，應依一般刑事訴訟
    程序予以起訴論罪科刑，此觀諸毒品危害防制條例第20條、
    第23條第2 項規定自明。被告前於96年間因施用毒品案件，
    經本院裁定送觀察勒戒後，無繼續施用之傾向，於97年3 月
    6 日執行完畢釋放，並由臺灣高雄地方法院檢察署檢察官以
    97年度戒毒偵字第108 號為不起訴處分確定之事實，有臺灣
    高等法院被告前案紀錄表1 份在卷可參，是被告於上開觀察
    勒戒執行完畢釋放後5 年內，又犯本件施用毒品犯行，則公
    訴人予以起訴，尚無不合，本院自得依法論科。
四、核被告甲○○所為，係犯毒品危害防制條例第10條第1 項之
    施用第一級毒品之罪嫌。其持有第一級毒品海洛因進而施用
    ，持有之低度行為，應為其施用之高度行為所吸收，不另論
    罪。其所犯上開3 罪間，犯意各別，行為互殊，自應分論併
    罰。又被告有如起訴書犯罪事實欄所載之前案紀錄等情，有
    臺灣高等法院被告前案紀錄表可參，其受有期徒刑執行完畢
    後，5 年內故意再犯本件有期徒刑以上之罪，為累犯，應依
    刑法第47條第1 項之規定，加重其刑。爰審酌被告經觀察、
    勒戒後，均未戒絕毒品，另再施用毒品，顯見其自制力不足
    ，無法擺脫毒品，故應藉由刑罰之執行，以收教化之功能，
    量處如主文所示之刑，並定應執行之刑。又於被告第一、二
    次施用毒品後分別為警察查扣之注射針筒各1 支，均為被告
    所有，且係被告施用海洛因所用之物，業據被告供承在卷，
    爰均依刑法第38條第1 項第2 款之規定，宣告沒收之。
據上論斷，應依刑事訴訟法第273 條之1 第1 項、第284 條之1
、第299 條第1 項前段，毒品危害防制條例第10條第1 項，刑法
第11條前段、第47條第1 項、刑法第38條第1 項第2 款、第51條
第5 款、第9 款，判決如主文。
本案經檢察官杜妍慧到庭執行職務。
中    華    民    國    98    年   10     月     9    日
                  刑事第十庭  法  官  曾子珍
以上正本證明與原本無異。
如不服本判決，應於收受送達後10日內向本院提出上訴書狀。
中    華    民    國    98    年   10     月     9    日
                              書記官  李承悌
附錄本判決論罪科刑法條全文：
毒品危害防制條例第10條
施用第一級毒品者，處6月以上5年以下有期徒刑。
施用第二級毒品者，處3年以下有期徒刑。


司法院資訊處製作；財團法人民間司法改革基金會備份。
